【裁判字號】    95,交聲,246
【裁判日期】    950331
【裁判案由】    違反道路交通管理處罰條例聲明異議
【裁判全文】
臺灣臺北地方法院交通事件裁定  九十五年度交聲字第二四六號
異  議  人
即受處分人  甲○○
上列異議人即受處分人因違反道路交通管理處罰條例案件，對於
臺北市交通事件裁決所中華民國九十五年二月六日所為之處分（
原處分案號：北市裁三字第裁二二─ＡＥＪ二０一一三一號），
聲明異議，本院裁定如下：
    主  文
異議駁回。
    理  由
一、按汽車駕駛人飲用酒類或其他類似物後其吐氣所含酒精濃度
    超過每公升０‧二五毫克或血液中酒精濃度超過百分之０‧
    ０五以上者，不得駕車，道路交通安全規則第一百十四條第
    二款定有明文。又汽車駕駛人，駕駛汽車經測試檢定有酒精
    濃度超過規定標準者，處新臺幣（下同）一萬五千元以上六
    萬元以下罰鍰，並當場禁止其駕駛及吊扣其駕駛執照一年，
    道路交通管理處罰條例第三十五條第一項第一款亦定有明文
    。次按駕駛小型車之駕駛人吐氣所含酒精濃度超過每公升０
    ‧四毫克以上，未滿０‧五五毫克而違反道路交通管理處罰
    條例第三十五條第一項第一款之事件，如行為人逾越舉發通
    知單上所載之應到案期限三十日以上，繳納罰鍰或逕行裁決
    者，依本件案發時之違反道路交通管理事件統一裁罰基準及
    處理細則第二條第二項及違反道路交通管理事件統一裁罰基
    準表（以下稱基準表）規定，應對該行為人處以四萬二千元
    罰鍰。再按違反道路交通管理事件行為人，未依規定到案聽
    候裁決，處罰機關應於二個月內依基準表逕行裁決並得不宣
    示裁決內容，但應於裁決書載明應記載事項，並送達受處分
    人，違反道路交通管理事件統一裁罰基準及處理細則第四十
    四條第一項、第四十五條第二項規定甚明。
二、本件異議人即受處分人甲○○於民國九十四年十一月十九日
    凌晨一時三十五分許，駕駛車號ＦＤ─七六四一號自小客車
    ，行經臺北縣寶橋路與木新路三段之路口時，為臺北市政府
    警察局文山第一分局交通分隊員警范佐銧當場攔停，實施吐
    氣酒精濃度檢測，發現吐氣所含酒精濃度高達每公升０．四
    九毫克，超過規定標準，則以異議人有「酒精濃度過量達０
    ‧四九毫克」之違規事實，依違反道路交通管理處罰條例第
    三十五條第一項第一款之規定舉發，並禁止駕駛而當場將前
    開自小客車移置保管。異議人未於舉發通知單上所載應到案
    日期至到案處所聽後裁決，臺北市交通事件裁決所遂於九十
    五年二月六日依道路交通管理處罰條例第三十五條第一項第
    一款及違反道路交通管理事件統一裁罰基準及處理細則第四
    十四條第一項、四十五條第二項及基準表之規定，逕行裁處
    異議人罰鍰四萬二千元，吊扣駕駛執照十二個月。
三、聲明異議意旨略以：異議人自事發後一直未接獲任何通知單
    ，僅在九十五年二月十三日接獲裁決書，而原處分機關竟以
    高額之四萬二千元處罰，既不合理也不公平，且經移置保管
    之車輛目前也不知在何處云云。
四、本院經查：
（一）異議人於前揭時、地，駕駛車號ＦＤ─七六四一號自小客
      車，經以儀器測試檢定其吐氣所含酒精濃度高達每公升０
      ‧四九毫克及前開車輛被移置保管等事實，業經異議人於
      聲明異議狀中自承無訛，復有舉發機關即臺北市政府警察
      局文山第一分局九十五年三月二日北市警文一分交字第０
      九五三０三八九０００號函文、舉發通知單、酒精檢測單
      、交通違規移置保管車輛通知單及領回通知單等附卷可稽
      ，故異議人駕駛汽車，經檢測酒精濃度超過規定標準之違
      規事實，堪以認定。
（二）次查，異議人為警掣單舉發時，已當場簽收舉發通知單，
      並經舉發員警告知該單為正式通知單，應於到案日期前至
      臺北市交通事件裁決所接受裁罰等情，有前開臺北市政府
      警察局文山第一分局函文在卷可憑，復據本院核閱卷附舉
      發通知單上確有異議人之簽名，有該舉發通知單影本在卷
      足憑（見本院卷第八頁），而異議人既經告知並簽收該舉
      發通知單，自有依通知於到案日前至原處分機關聽候裁決
      之義務，其未為之，原處分機關依違反道路交通管理事件
      統一裁罰基準及處理細則第四十四條第一項、第四十五條
      第二項及基準表之規定，於九十五年二月六日以北市裁三
      字第裁二二─ＡＥＪ二０一一三一號逕行裁處異議人罰鍰
      四萬二千元，並吊扣駕駛執照十二個月，於法並無不合。
      是異議人辯稱未接獲任何通知單，逕以高額罰鍰處罰不合
      理云云，顯為事後卸責之詞，不足採信。從而本件事證明
      確，異議人違規行為堪予認定。
（三）至異議人稱經移置保管之前開車輛目前下落不明等語，然
      依卷附臺北市政府警察局舉發交通違規移置保管車輛通知
      單及領回通知單上所載領回期限一欄中，已明文記載依注
      意事項第五點辦理，即指異議人應於繳納罰鍰後二十五日
      內領回車輛，如未於期限內領回，將依法公告三個月後拍
      賣，而異議人自小客車目前之下落，自應向舉發單位或移
      置保管地點查詢，特此敘明。
五、綜上所述，異議人確有於前揭時、地酒後駕駛上開車號自小
    客車，經測試有酒精濃度超過規定標準之交通違規行為，從
    而，原處分機關依前揭道路交通管理處罰條例第三十五條第
    一項第一款、違反道路交通管理事件統一裁罰基準及處理細
    則第四十三條、第四十四條、第六十一條及違反道路交通管
    理事件統一裁罰基準表之規定，裁處異議人罰鍰四萬二千元
    ，並吊扣駕駛執照十二個月，核無違誤。本件異議為無理由
    ，應予駁回。
據上論斷，應依道路交通案件處理辦法第十九條，裁定如主文。
中    華    民    國  九十五  年    三    月  三十一  日
                              交通法庭法  官  劉煌基
上正本證明與原本無異。
如不服本裁定，應於裁定送達後5日內向本院提出抗告狀。
                                      書記官  林妙穗
中    華    民    國  九十五  年    三    月  三十一  日


司法院資訊處製作；財團法人民間司法改革基金會備份。
